【裁判字號】    95,訴,753
【裁判日期】    950512
【裁判案由】    毒品危害防制條例
【裁判全文】
臺灣桃園地方法院刑事判決               95年度訴字第753號
公  訴  人  臺灣桃園地方法院檢察署檢察官
被      告  甲○○
上列被告因毒品危害防制條例案件，經檢察官提起公訴（95年度
毒偵字第727 號），被告於本院準備程序進行中，就被訴事實為
有罪之陳述，經本院告知簡式審判程序意旨，並聽取公訴人及被
告之意見後，本院合議庭裁定由受命法官獨任依簡式審判程序審
理，本院判決如下：
    主  文
甲○○施用第一級毒品，累犯，處有期徒刑壹年貳月，扣案第一
級毒品海洛因貳包合計驗餘淨重肆拾點肆柒公克（空包裝總重貳
點貳伍公克）沒收銷燬之，扣案注射針筒貳支沒收之。
    事  實
一、甲○○曾於民國88年間因竊盜案件，經臺灣新竹地方法院以
    88年度易字第817號判決判處有期徒刑8月，經臺灣高等法院
    以89年度上易字第3237號判決駁回上訴而確定；又於90年間
    因強盜等案件，經臺灣新竹地方法院以90年度訴字第50號判
    決判處有期徒刑2 年確定；復於90年間因施用毒品案件，經
    裁定送觀察、勒戒，認有繼續施用傾向，再經裁定送強制戒
    治，於91年6 月5 日停止強制戒治交付保護管束，而於91年
    11月29日保護管束期滿執行完畢；並由臺灣桃園地方法院檢
    察署檢察官提起公訴，經臺灣桃園地方法院以91年度訴字第
    192 號判決判處有期徒刑1 年確定，以上3 罪接續執行，於
    94年5 月10日縮短型期假釋出監，縮刑期滿94年8 月14日，
    在有期徒刑所餘刑期內未經撤銷假釋，以已執行論。詎仍未
    戒除毒癮，在前案強制戒治執行完畢釋放後之5 年內，復基
    於施用第一級毒品海洛因之犯意，於95年1 月18日中午某時
    ，在其不詳年籍綽號「標哥」之成年男子友人位於台北縣中
    和市住處（門牌號碼不詳），以針筒摻水注射方式，施用第
    1 級毒品海洛因1 次。嗣於同月18日20時許，在桃園縣楊梅
    鎮○○○路390 巷巷口處，為警查獲，並扣得第一級毒品海
    洛因2 包合計驗餘淨重40.47 公克（空包裝總重2.25公克《
    毒品海洛因與包裝袋無法析離》、純度16.48%，純值淨重6.
    67公克。另1 包白色粉末，經檢驗結果無法定毒品成分，淨
    重1.21公克）、及其所有施用毒品器具（但非專供）注射針
    筒2 支（另扣案針筒1 支、削尖吸管1 支、皮包1 個非甲○
    ○所有）。
二、案經桃園縣政府警察局楊梅分局報告臺灣桃園地方法院檢察
    署檢察官偵查起訴。
    理  由
一、程序部分：本件被告所犯係死刑、無期徒刑或最輕本刑為3
    年以上有期徒刑以外之罪，其於準備程序中就被訴事實為有
    罪之陳述，經本院告知簡式審判程序之旨，並聽取當事人意
    見後，經本院合議庭依刑事訴訟法第273 條之1 第1 項規定
    裁定由受命法官獨任進行簡式審判程序，合先敘明。
二、上揭事實，業經被告甲○○於本院審理時坦承不諱。又被告
    為警於上述時地查獲，採驗尿液送鑑定結果，確呈嗎啡（施
    用毒品海洛因代謝物為嗎啡）陽性反應，有桃園縣政府警察
    局楊梅分局被採尿人姓名編號對照表1 份、查獲毒品及施用
    毒品器具照片1 張、台灣檢驗科技股份有限公司濫用藥物尿
    液檢驗報告1 份附卷可稽（見偵卷第20、22、59頁）。且現
    場查獲不明白粉2 包經送鑑定結果，確係第一級毒品海洛因
    合計驗餘淨重40.47 公克（空包裝總重2.25公克《毒品海洛
    因與包裝袋無法析離》、純度16.48%，純值淨重6.67公克。
    ），有法務部調查局95年4 月6 日調科壹字第080010823 號
    鑑定通知書附卷可憑（見本院卷第22頁）。此外，復有被告
    所有供施用毒品海洛因所用器具（但非專供）注射針筒2 支
    扣案可稽。足見上揭事實，除被告不利於己自白外，並有上
    述補強證據足佐，堪認被告自白與事實相符。復查被告已曾
    於90年間因施用毒品案件，經裁定送觀察、勒戒，認有繼續
    施用傾向，再經裁定送強制戒治，於91年6 月5 日停止強制
    戒治交付保護管束，於91年11月29日保護管束期滿執行完畢
    乙節，有臺灣高等法院被告前案紀錄表、臺灣桃園地方法院
    檢察署刑案資料查註紀錄表各1 份附卷可按，被告於強制戒
    治執行完畢後5 年內，再犯毒品危害防制條例第10條之罪，
    可堪認定。綜述，本件事證明確，被告犯行洵堪認定。
三、按海洛因係毒品危害防制條例第2 條第2 項第1 款所定之第
    一級毒品，被告予以施用。核被告所為，係犯毒品危害防制
    條例第10條第1 項施用第一級毒品罪。其持有第一級毒品海
    洛因之低度行為，應為施用之高度行為吸收，不另論罪。被
    告曾有如事實欄所載之犯行及執行情形，有臺灣高等法院被
    告前案紀錄表、臺灣桃園地方法院檢察署刑案資料查註紀錄
    表在卷可按，其於5 年內再犯本案有期徒刑以上之罪，為累
    犯，應依法加重其刑。爰審酌被告犯罪動機、目的、犯行期
    間及次數，已曾因施用毒品犯行受強制戒治處分，尚未能知
    所警惕，戒除施毒劣習，足徵其沈溺毒癮頗深，惡性尚重暨
    犯後坦承犯行之態度等情狀，量處如主文所示之刑。扣案第
    一級毒品海洛因2 包合計驗餘淨重40.47 公克（空包裝總重
    2.25公克《毒品海洛因與包裝袋無法析離》、純度16.48%，
    純值淨重6.67公克），為現場查獲之毒品，依毒品危害防制
    條例第18條第1 前段宣告沒收銷燬之。扣案注射針筒2 支，
    係被告所有供施用毒品海洛因所用之器具（但非專供），已
    據被告於本院審理時供明在卷，依刑法第38條第1 項第2 款
    宣告沒收。另扣案針筒1 支、削尖吸管1 支、皮包1 個及1
    包白色粉末（經檢驗結果無法定毒品成分，淨重1.21公克，
    有上述法務部調查局鑑定通知書附卷可憑），被告於本院審
    理時否認為其所有，且無證據證明係被告所有供本件犯罪所
    用之證物，爰不併予宣告沒收。
據上論斷，應依刑事訴訟法第273 條之1 第1 項、第299 條第1
項前段，毒品危害防制條例第10條第1 項、第18條第1 前段，刑
法第11條、第47條、第38條第1 項第2 款，判決如主文。
本案經檢察官趙燕利到庭執行職務。
中    華    民    國    95    年    5    月    12     日
                  刑事第五庭    法  官  邱滋杉
以上正本證明與原本無異。
如不服本判決，應於送達後10日內，向本院提出上訴狀（應附繕
本），上訴於臺灣高等法院。
                                書記官  高文靜
中    華    民    國    94    年    5     月    12    日
附本件論罪科刑依據之法條：
毒品危害防制條例第十條
施用第一級毒品者，處六月以上五年以下有期徒刑。
施用第二級毒品者，處三年以下有期徒刑。


司法院資訊處製作；財團法人民間司法改革基金會備份。
